臺灣臺中地方法院刑事判決　　　　　　　　　　　　九十一年度易字第二一五二號
　　公　訴　人　臺灣臺中地方法院檢察署檢察官
　　被　　　告　乙○○
右列被告因竊盜案件，經檢察官提起公訴（九十一年度偵字第七九０五號），本院判
決如左：
    主  文
乙○○竊盜未遂，累犯，處有期徒刑伍月，如易科罰金，以參佰元折算壹日。
    事  實
一、乙○○前因竊盜、公共危險等案件，於民國九十年三月間，經本院判處有期徒刑
    八月、三月，應執行有期徒刑十月確定，於九十年十二月二十四日執行完畢。詎
    其猶不知悔改，竟意圖為自己不法之所有，於九十一年四月十八日凌晨一時許，
    在台中縣豐原市○○路一０二號前，見甲○○所有山葉牌、汽缸容量四九ＣＣ、
    車牌號碼為ＴＨＧ－六二五號輕型機車停放該處，遂以拾獲之鑰匙一支開啟該機
    車之置物箱，著手搜尋欲竊取其內之財物時，適為甲○○發覺報警而查獲，並扣
    得前開鑰匙一支。
二、案經台中縣警察局豐原分局報請臺灣臺中地方法院檢察署檢察官偵查起訴。
    理  由
一、前揭事實業據被告乙○○於本院審理時坦承不諱，並經證人甲○○於警訊時證述
    明確，復有車籍作業系統－查詢認可資料與扣押物品清單在卷可稽，另有鑰匙一
    支扣案可資佐證。本件事證明確，被告犯行洵堪認定。
二、至被告雖另於九十一年四月二十九日，竊取徐慶堂所有之財物，經臺灣臺中地方
    法院檢察署檢察官以九十一年度偵字第八六０九號提起公訴，而經本院以九十一
    年度易字第一二九七號審理中；惟被告於本院前開案件審理中供稱：「都是臨時
    看到才起意要偷，並不是說只要有機會就想偷」等語（見該卷九十一年九月五日
    審判筆錄）；而經本院於審判期日提示該卷前開筆錄並告以要旨，被告亦供稱無
    意見（見本院九十一年九月六日審判筆錄）。則按連續犯之所謂出於概括犯意，
    必須其多次犯罪行為，自始均在一個預定犯罪計劃以內，出於主觀上始終同一犯
    意之進行，若中途另有新犯意發生，縱所犯為同一罪名，究非連續其初發之意思
    ，即不能成立連續犯（最高法院八十九年度台上字第二０六九號判決參照）；故
    依被告前開供述，堪認被告前後兩件竊盜係臨時起意，並非於本件竊盜時，自始
    即預定再行竊盜，縱此部分竊盜行為，與前開竊取徐慶堂所有之財物之犯行屬同
    一罪名，惟究非連續其初發之意思，依前揭說明，自不能成立連續犯，本院自不
    得併予審究，附此敘明。
三、至被告於本院審理時雖供稱前開鑰匙一支係其於行竊現場拾獲。惟按刑事訴訟法
    第一百五十六條第二項規定，被告雖經自白，仍應調查其他必要之證據，以察其
    是否與事實相符。立法目的乃欲以補強證據擔保自白之真實性；亦即以補強證據
    之存在，藉之限制自白在證據上之價值。而所謂補強證據，則指除該自白本身外
    ，其他足資以證明自白之犯罪事實確具有相當程度真實性之證據而言；雖其所補
    強者，非以事實之全部為必要，但亦須因補強證據與自白之相互利用，而足使犯
    罪事實獲得確信者，始足當之（最高法院七十四年度台覆字第一０號判例參照）
    。再按刑法第三百七十七條所謂離本人所持有之物，係指物之離其持有，非出於
    本人之意思者而言（最高法院五十年度台上字第二０一三號判例參照）；亦即凡
    遺失物、漂流物外，所有人並無拋棄權利之真意，而因其他原因喪失其持有之物
    而言，例如竊賊棄置之贓物是。查前開鑰匙一支並無證據足資證明原所有人或持
    有人為誰，且究為遺失物或離本人所持有之物甚或他人拋棄所有權之物亦無證據
    足資證明，故若無證據足資證明前開螺絲起子係遺失物或離本人所持有之物，尚
    難以被告前開自白，即認其所為與刑法第三百三十七條之侵占離本人持有物罪構
    成要件該當，附此敘明。
四、核被告所為，係犯刑法第三百二十條第三項、第一項之竊盜未遂罪。查被告已著
    手竊盜行為之實施，未生得財之結果，為未遂犯，爰依刑法第二十六條前段之規
    定，按既遂犯之刑度減輕其刑。再查被告曾因竊盜、公共危險等案件，經本院判
    處有期徒刑八月、三月，應執行有期徒刑十月確定，於九十年十二月二十四日執
    行完畢，此有臺灣高等法院被告全國前案紀錄表及臺灣台中地方法院檢察署刑案
    資料查註紀錄表各一份在卷可憑；被告於前案有期徒刑執行完畢後，五年以內再
    犯本件有期徒刑以上之罪，屬累犯，應依刑法第四十七條之規定，加重其刑，並
    先加後減之。爰審酌被告不思循正當途徑獲取財富之犯罪動機、目的、手段、所
    生損害，與其素行資料暨犯後坦承犯行之態度等一切情狀，量處如主文所示之刑
    ，並諭知易科罰金之折算標準，以資懲儆。
五、又查刑法關於沒收之規定，除違禁物必須沒收外，其餘均採得科主義，是法院對
    於供犯罪所用之物，沒收與否，本可自由裁量；如對得沒收之物未予沒收，尚不
    能認係違背法令（最高法院十九年上字第一六五一號、二十五年上字第一八九二
    號判例參照）。則前開鑰匙一支雖係被告供本件犯罪所用之物，惟非違禁物，依
    前開說明，爰不另宣告沒收。
六、據上論斷，應依刑事訴訟法第二百九十九條第一項前段，刑法第三百二十條第三
    項、第一項、第二十六條前段、第四十七條、第四十一條第一項前段，罰金罰鍰
    提高標準條例第一條前段、第二條，判決如主文。
中      華      民      國      九十一    年      九      月    十三    日
                                臺灣臺中地方法院刑事第七庭
                                        法  官  陳  卿  和
右正本證明與原本無異。
如不服本判決，應於送達後十日內向本院提出上訴狀（須附繕本），上訴於台灣高等
法院台中分院。
                                        書記官
中      華      民      國      九十一    年      九      月    十三    日
【附錄本案論罪科刑法條全文】
刑法第三百二十條：
意圖為自己或第三人不法之所有，而竊取他人之動產者，為竊盜罪，處五年以下有期
徒刑、拘役或五百元以下罰金。
意圖為自己或第三人不法之利益，而竊佔他人之不動產者，依前項之規定處斷。
前二項之未遂犯罰之。
